臺灣臺中地方法院刑事判決　　　　　　　　　　　　九十一年度易字第一三四號
　　公　訴　人　臺灣臺中地方法院檢察署檢察官
　　被　　　告　甲○○
右列被告因違反商標法案件，經檢察官提起公訴（九十一年度偵字第一六六四號），
本院判決如左：
    主  文
甲○○連續明知為於同一商品，使用相同於他人註冊商標之圖樣之商品而販賣，處有
期徒刑肆月，如易科罰金，以參佰元折算壹日。
扣案之如附表一所示之仿冒商標手錶共計壹佰貳拾陸只均沒收。
    事  實
一、甲○○明知如附表二所示之『OMEGA』等商標圖樣，係大眾所共知使用於鐘錶及
    其組件，及其他應屬於同一類之一切商品，且該商標圖樣業由瑞士商亞米茄股份
    有限公司及如附表二所示之專用權人，向經濟部中央標準局（現改制為經濟部智
    慧財產局）註冊，領有商標註冊證，並經核准取得專用於如附表二商品名稱欄所
    示之各類商品之商標專用權，且現尚在專用權期間內（各專用權人之商標圖案、
    名稱、有效期限、註冊號數、商品名稱及專用權人詳如附表二所示），竟基於販
    賣仿冒如附表二所示之商標圖樣之手錶之概括犯意，自民國九十年十月底起，先
    以每只仿冒商標手錶新臺幣（下同）九百元至一千三百元不等之價格，多次向姓
    名、年籍均不詳綽號「阿河」之成年男子購入擅自使用與如附表二所示相同商標
    圖樣之各類仿冒商標手錶數批後，復在臺中市○○路七二號一樓騎樓，擺設攤位
    陳列，以每只仿冒商標手錶一千六百元至一千八百元不等之售價，多次將上開仿
    冒商標手錶出售予不特定之人。嗣於九十一年一月十四日晚上九時五十分許，為
    警在上址當場查獲，並扣得如附表一所示之仿冒商標手錶共計一百二十六只。
二、案經瑞士商亞米茄股份有限公司、荷蘭商佳得國際公司（卡地亞）、瑞士商雷達
    鐘錶公司、瑞士商比雅給特公司（伯爵）、瑞士商派特菲力浦公司（百達裴麗）
    、瑞士商華希隆康斯坦汀公司（江詩丹頓）訴由臺中市警察局第一分局報請臺灣
    臺中地方法院檢察署檢察官偵查起訴。
    理  由
一、訊據被告甲○○對於：其連續於右揭時地，明知其向「阿河」所販入之手錶係仿
    冒商標之商品，仍將之陳列、販賣予不特定之人，嗣為警當場查獲，並扣得如附
    表一所示之仿冒商標手錶一百二十六只之事實，坦承不諱，核與告訴代理人乙○
    ○於警詢及本院審理時之指訴相符，並有搜索扣押筆錄、鑑定證明各一紙，照片
    二幀，商標註冊證十五紙在卷可參，復有如附表一所示之仿冒商標手錶共計一百
    二十六只扣案可資佐證，是被告之自白應與事實相符。本件事證明確，被告犯行
    洵堪認定。
二、核被告所為，係違反商標法第六十三條販賣仿冒商標商品罪。被告意圖販賣而陳
    列之低度行為，業為其嗣後販賣之高度行為所吸收，不另論罪。又其先後多次犯
    行，時間緊接，觸規構成要件相同之罪，顯係基於概括犯意為之，為連續犯，應
    依刑法第五十六條規定，論以一罪，並加重其刑。再者，被告以一販賣行為，同
    時侵害如附表二所示商標專用權人之法益，為一行為觸犯數相同罪名，為想像競
    合犯，應依刑法第五十五條規定，從一情節較重之販賣仿冒商標商品罪處斷。爰
    審酌：被告正值青壯，竟不思正途謀生，其犯罪動機係圖謀小利、犯罪手段尚屬
    平和，所為已對商標專用權人造成莫大損害，且嚴重損害吾國致力於保障智慧財
    產權之國際聲譽，暨犯罪後坦承犯行，態度良好，但未能與告訴人等達成民事和
    解等一切情狀，量處如主文所示之刑，並諭知易科罰金之折算標準。另扣案之如
    附表一所示之仿冒商標手錶共計一百二十六只，應依商標法第六十四條規定，宣
    告沒收。
據上論斷，應依刑事訴訟法第二百九十九條第一項前段，商標法第六十三條、第六十
四條，刑法十一條前段、第五十六條、第五十五條、第四十一條第一項前段，罰金罰
鍰提高標準條例第二條，判決如主文。
中      華      民      國      九十一      年      六    月    二十五  日
                                    臺灣臺中地方法院刑事第六庭
                                        法  官  唐敏寶
右正本證明與原本無異。
如不服本判決，應於送達後十日內向本院提出上訴狀（須附繕本），上訴於臺灣高等
法院臺中分院。
                                        書記官
中      華      民      國      九十一      年      六    月    二十五  日
附錄論罪科刑法條：
商標法第六十二條
意圖欺騙他人，有左列情事之一者，處三年以下有期徒刑、拘役或科或併科新臺幣二
十萬元以下罰金：
一、於同一商品或類似商品，使用相同或近似於他人註冊商標之圖樣者。
二、於有關同一商品或類似商品之廣告、標帖、說明書、價目表或其他文書，附加相
    同或近似於他人註冊商標圖樣而陳列或散布者。
商標法第六十三條
明知為前條商品而販賣、意圖販賣而陳列、輸出或輸入者，處一年以下有期徒刑、拘
役或科或併科新臺幣五萬元以下罰金。
附表一：
┌───┬───────────────┬──────┐
│編號  │證物名稱                      │數量        │
├───┼───────────────┼──────┤
│一    │仿冒OMEGA  手錶               │九    只    │
├───┼───────────────┼──────┤
│二    │仿冒ROLEX  手錶               │十四  只    │
├───┼───────────────┼──────┤
│三    │仿冒CARTIER手錶               │十七  只    │
├───┼───────────────┼──────┤
│四    │仿冒DUNHILL手錶               │四    只    │
├───┼───────────────┼──────┤
│五    │仿冒GUCCI手錶                 │十九  只    │
├───┼───────────────┼──────┤
│六    │仿冒PIAGET手錶                │七    只    │
├───┼───────────────┼──────┤
│七    │仿冒VACHERON CONSTANTIN 手錶  │十九  只    │
├───┼───────────────┼──────┤
│八    │仿冒CHANEL 手錶               │二    只    │
├───┼───────────────┼──────┤
│九    │仿冒RADO  手錶                │十一  只    │
├───┼───────────────┼──────┤
│十    │仿冒PATEK PHILIPPE  手錶      │五    只    │
├───┼───────────────┼──────┤
│十一  │仿冒AUDEMARS PIGUET  手錶     │三    只    │
├───┼───────────────┼──────┤
│十二  │仿冒LONGINES      手錶        │三    只    │
├───┼───────────────┼──────┤
│十三  │仿冒HEUER         手錶        │三    只    │
├───┼───────────────┼──────┤
│十四  │仿冒BVLGARI  手錶             │六    只    │
├───┼───────────────┼──────┤
│十五  │仿冒MONTBLANC   手錶          │四    只    │
└───┴───────────────┴──────┘
